【裁判字號】    98,訴,154
【裁判日期】    990810
【裁判案由】    傷害致死等
【裁判全文】
臺灣新竹地方法院刑事判決               98年度訴字第154號
公  訴  人  臺灣新竹地方法院檢察署檢察官
被      告  辛○○
            庚○○
共      同
選任辯護人  財團法人法律扶助基金會徐原本律師
被      告  己○○
            壬○○
共      同
指定辯護人  本院公設辯護人丙○○
上列被告等因傷害致死等案件，經檢察官提起公訴（97年度偵字
第7422號），本院判決如下︰
    主  文
辛○○犯非法寄藏制式手槍罪，處有期徒刑捌年，併科罰金新臺
幣拾萬元，罰金如易服勞役，以新臺幣壹仟元折算壹日。扣案
制式手槍壹枝（槍枝管制編號0000000000）沒收。
庚○○共同犯傷害致人於死罪，處有期徒刑柒年拾月，扣案衣架
鐵棍壹支沒收。
己○○共同犯傷害致人於死罪，處有期徒刑柒年拾月，扣案衣架
鐵棍壹支沒收。
壬○○共同犯傷害致人於死罪，處有期徒刑柒年陸月，扣案衣架
鐵棍壹支沒收。
    事  實
一、辛○○明知制式手槍為槍砲彈藥刀械管制條例所管制之物品
    ，未經主管機關許可不得無故寄藏、持有，竟仍基於非法寄
    藏槍枝之犯意，於民國95年4 月間，在新竹市○○○街58巷
    18號3 樓住處，受友人何寬彥（業於95年5 月1 日死亡）所
    託，而保管具殺傷力之口徑9mm 制式半自動手槍1 枝（槍枝
    管制編號0000000000）、子彈1 顆（於後述事實中已擊發滅
    失，無從認定殺傷力），而藏放在新竹市○○○街58巷18號
    3 樓住處衣櫥內，並於97年10月26日上午持槍外出對空擊發
    子彈（詳下述），迄至97年10月28日為警查獲止。
二、緣辛○○、牛全志、甲○○、張志緯（辛○○、牛全志、甲○○、張志瑋涉犯傷害致死罪嫌，現由臺灣新竹地方法院地
    檢署檢察官另案續行偵查中）與壬○○等人，於97年10月26
    日凌晨5 、6 時許，在新竹市○區○○路2 段180 號笑傲江
    湖KTV 212 號包廂唱歌、喝酒時，因辛○○接獲丁○○電話
    要其代為排解其旗下1 位綽號「小妤」之傳播女子在KTV 1
    樓大廳內與客人糾紛，辛○○應允後，與甲○○前往大廳，
    嗣渠等在大廳內與在場之人群發生衝突，導致後來辛○○、
    牛全志、甲○○、壬○○均遭不詳人士毆打，而逃離現場。
三、詎辛○○、牛全志、甲○○、壬○○，於離開笑傲江湖KTV
    之際，因不甘遭人毆打起意報復，乃商議帶人前來笑傲江湖
    KTV 支援尋仇共識，旋即由壬○○駕駛車號0511-RZ 號自小
    客車（鐵灰色、奧迪廠牌、5 門款式）搭載辛○○、甲○○
    ，返回辛○○家中取出前開寄藏之具殺傷力之口徑9mm 制式
    半自動手槍1 枝（槍枝管制編號0000000000），途中甲○○
    以電話邀集庚○○會合，庚○○則駕駛車牌號碼3R-9557 號
    自小客車（紅色、歐寶廠牌），另由牛全志等數名年籍不詳
    男子分乘車號不詳之2 部自小客車（白色、深色），待4 車
    在不詳地點會合後，由壬○○所駕駛車輛行駛在前，其餘3
    部車則在後跟隨，一同前往笑傲江湖KTV 。
四、嗣渠等分乘4 部車輛於同日上午8 時23分許，行經新竹市○○街左轉進入經國路時，辛○○等人在車內見對向車道自笑
    傲江湖KTV 門口出現疑為上開毆打渠等之人群，渠等所分乘
    車輛即自經國路迴轉至對向車道，在經國路與國光路交岔路
    口追逐前開離開人群，4 部車內之人分為下列行為：
    (1)辛○○在其乘坐自用小客車內副駕駛座掏出手槍伸出車窗
      外，朝前開奔跑之人群，對空擊發子彈1 發，鐵灰色自小
      客車駕駛人壬○○旋即下車追逐疑似仇家之其中1 人池佳
      益，另被追逐人群中1 人楊武哲（其涉犯槍砲罪嫌，業經
      臺灣新竹地方法院檢察署檢察官起訴）因見辛○○開槍，
      亦取出藏放在其所搭乘車輛之霰彈槍朝辛○○座車開槍，
      甲○○見狀即自駕駛後座換至駕駛座載同辛○○逃離現場
      。
    (2)紅色自小客車之駕駛人庚○○手持其所有之衣架鐵棍1 支
      ，下車追隨在壬○○之後。
    (3)白色自小客車上之牛全志及4 名年籍姓名不詳男子下車後
      ，因未能及時趕上由壬○○、庚○○之追逐行列，轉身搭
      乘原所乘坐之白色自小客車離去現場。
    (4)深色自小客車則停放在前方經國路路肩，車上數名年籍不
      詳成年男子亦下車自後方追逐池佳益。
    適許書瑋（其涉犯傷害致死罪嫌，現由臺灣新竹地方法院地
    檢署檢察官另案續行偵查中）駕駛車號3217-HU 號自小客車
    （綠色、豐田廠牌）搭載己○○行經該交岔路口停等紅綠燈
    ，己○○因見友人庚○○持鐵棍追逐，己○○乃持放置在車
    內鐵棍1 支下車，同加入追逐之行列，許書瑋見狀立即下車
    ，欲阻止許書瑋。嗣於同日上午8 時24分許，池佳益被追至
    新竹市○區○○路2 段247 號佑旺檳榔攤前，壬○○、庚○○、己○○及5 名姓名年籍不詳男子共8 人，主觀上雖無致
    人於死之故意（即主觀上對死亡之結果無預見），惟客觀上
    能預見多人共同以質地堅硬鐵棍、衣架鐵棍及現場所撿拾之
    玻璃瓶等物盲目揮擊毆打人之身體，倘未對於力道及部位加
    以注意而猛力擊中頭部，將發生致人死亡之結果（即客觀上
    對死亡之結果能預見），壬○○、庚○○、己○○及5 名姓
    名年籍不詳男子共8 人，仍共同基於傷害池佳益之身體之犯
    意聯絡，將池佳益圈圍無法逃離之際，由庚○○手持衣架鐵
    棍1 支、己○○手持鐵棍1 支，1 名姓名年籍不詳男子自地
    上撿拾1 個玻璃瓶，另由壬○○與其他4 名姓名年籍不詳成
    年男子或徒手或以腳踹方式，朝池佳益頭部、身體部位毆打
    ，致池佳益倒地，受有左頭部耳後方旁5 乘4 公分皮下出血
    及左頸部大塊血腫，合併顱內瀰漫性蜘蛛膜下腔出血；兩肘
    外側、左腰、左臀右側面多處擦挫傷；左膝及其上下多處擦
    傷；右腳背擦傷；右側骨盆腔壁血腫等傷害。壬○○、庚○○、己○○及5 名姓名年籍不詳男子見池佳益已倒地不起，
    紛紛離去現場。經附近商家報警處理，員警接獲報案後趕往
    現場，並將池佳益送往長庚紀念醫院林口分院急救處置後，
    池佳益仍於同日下午5 時45分因中樞神經衰竭宣告不治死亡
    。嗣員警調閱設置在笑傲江湖KTV 、及附近路口監視錄影畫
    面，而循線查獲上情。
五、案經池佳益之父乙○○訴由新竹市警察局第一分局報請臺灣
    新竹地方法院檢察署檢察官相驗後偵查起訴。
    理  由
壹、程序部分：
    按被告以外之人於審判外之言詞或書面陳述，除法律有規定
    者外，不得作為證據；又被告以外之人於審判外之陳述，雖
    不符合同法第159條之1至第159條之4之規定，但經當事人於
    審判程序同意作為證據，法院審酌該言詞陳述或書面陳述作
    成時之情況，認為適當者，亦得為證據。當事人、代理人或
    辯護人於法院調查證據時，知有第159條第1項不得為證據之
    情形，而未於言詞辯論終結前聲明異議者，視為有前項之同
    意，刑事訴訟法第159條第1項及第159條之5分別定有明文。
    經查，本判決下列所引用之被告以外之人於審判外之陳述，
    屬傳聞證據部分，檢察官、被告、辯護人於本院準備、審理
    程序中均表示沒有意見，且迄於言詞辯論終結前亦未聲明異
    議。本院審酌上開證據資料製作時之情況，尚無違法不當及
    證明力明顯過低之瑕疵，亦認為以之作為證據應屬適當，故
    揆諸前開規定，爰依刑事訴訟法第159 條之5 規定，認前揭
    證據資料均有證據能力。另卷附監視錄影光碟、照片，係使
    用科學儀器客觀紀錄物體現象，其性質非屬供述證據，自無
    傳聞排除之問題，具有證據能力。
貳、實體部分：
一、就被告辛○○違反槍砲彈藥刀械管制條例案件部分：
    (一)訊據被告辛○○就寄藏制式手槍犯行坦認不諱，而在被告
      住處所查獲之手槍1 枝（槍枝管制編號0000000000），經
      送內政部警政署刑事警察局鑑識科，依性能檢驗法、比對
      顯微鏡比對法鑑定結果為：送鑑手槍1 枝（槍枝管制編號
      0000000000），認係口徑9mm 制式半自動手槍，為德國WA
      LTHER 廠P99 型，槍號為047884，槍管內具陸條右旋來復
      線，擊發功能正常，可供擊發同口徑制式子彈使用，認具
      殺傷力，有該局97年11月19日刑鑑字第0970169016號鑑驗
      書及照片6 張（見同上偵查卷第303-305 頁）附卷可按，
      並有自願受搜索同意書、搜索、扣押筆錄、扣押物品清單
      、查獲現場照片10張（見97偵7422卷一偵查卷第103-106
      頁、第108-112 頁）在卷可稽。是認被告辛○○上開自白
      持有制式手槍與事實相符，而堪採信。
    (二)另被告固於偵、審中自承何寬彥於交付制式手槍1 枝時，
      亦同時交付子彈1 顆予以寄藏。惟該顆子彈為警查獲前，
      被告已於97年10月26日8 時23分許，在新竹市○○路與國
      光街交岔路口處擊射完畢而滅失，亦據被告供陳在卷，則
      該顆已被擊發子彈1 顆，無積極證據證明具有殺傷力，罪
      既有疑，即應為有利被告之認定，難認具有殺傷力，附此
      敘明。
    (三)綜上事證，被告辛○○上開寄藏制式手槍犯行，洵堪認定
      ，應予依法論罪科刑。
二、就被告庚○○、己○○、壬○○涉犯傷害致死案件部分：
    (一)就被告辛○○、壬○○2 人，及甲○○、牛全志、張志緯
      於97年10月26日凌晨在位於新竹市○○路笑傲江湖KTV 唱
      歌，並於同日上午5 、6 時許遭人毆打之事實：
      (1)證人甲○○：
          於警詢中陳述：伊於97年10月26日約4 、5 時許，
            伊找被告辛○○前往新竹市○區○○路2 段180 號
            笑傲江湖KTV 喝酒。被告辛○○的朋友打電話說在
            大廳有事情，伊就跟被告辛○○下去，對方（不認
            識的酒客）見我們有推被告辛○○，後來有和對方
            講好說沒事了，我們就進去包廂喝酒。後來發現有
            人開我們包廂看我們，伊認為有問題，伊想說出去
            看一下，結果一出包廂，伊與被告辛○○就被人持
            酒瓶、棍棒等一陣猛打，對方佯言要把被告辛○○
            押走，我們就從地下室快步離開笑傲江湖KTV 等語
            （見97偵7422卷一偵查卷第55-57 頁）。
          於偵查中陳述：伊於97年10月26日與被告辛○○在
            KTV 唱歌，有人打電話跟被告辛○○說樓下有事情
            ，並叫伊一起下樓看，下樓後看到酒客與小姐在吵
            架，被告辛○○去勸阻，酒客好像很不高興，後來
            我們又上來包廂唱歌，突然有1 人打開我們包廂門
            ，伊覺得不對勁，出去一看，有20、30人上來打衡
            德智，後來連伊一起打等語（見同上偵查卷第226
            頁）。
          於本院證述：伊與牛全志、張志緯、被告辛○○、
            被告壬○○於97年10月26日凌晨4 、5 點有在笑傲
            江湖KTV 內212 包廂唱歌，當日伊與牛全志、被告
            辛○○、被告壬○○有被打等語（見本院97訴154
            卷二第139 頁）。
        (2)證人牛全志：
          於警詢中陳述：伊於97年10月26日6 時左右有目睹
            被告辛○○在新竹市○○路2 段180 號笑傲江湖KT
            V 遭多名姓名年籍不詳之男子毆打等語（見97偵74
            22卷一偵查卷第43頁背面、第44頁）。
          於偵查中陳述：伊跟甲○○、被告辛○○在KTV 包
            廂裡唱歌，不知為什麼一出包廂後，被告辛○○就
            被打，當時伊有在場，被告辛○○被打到樓下，後
            來我們下了地下室，開車離開KTV 等語（見同上偵
            查卷第224 頁）。
        (3)證人張志緯於警詢、偵查中陳述：伊於97年10月26日
          凌晨2 時許與牛全志、甲○○、被告辛○○、被告戴
          志銘前往新竹市○○路○ 段180 號笑傲江湖KTV212號
          包廂唱歌，在包廂內有遭人毆打，伊也有被打等語（
          見同上偵查卷第74頁背面、第75頁）。
        (4)證人丁○○於警詢中證述：被告辛○○有告知伊，因
          伊1 個擔任傳播小姐（綽號：小妤）之女子，因上班
          時與客人發生爭吵，伊請被告辛○○到場排解糾紛，
          之後被告辛○○返回包廂喝酒，突然遭協調排解糾紛
          之客人毆打，而衍生97年10月26日8 時30分在新竹市
          ○路○ 段180 號笑傲江湖KTV 對面馬路檳榔攤旁之打
          架鬥毆傷害之案件等語（見同上偵查卷第77頁）。
        (5)並經本院依職權勘驗設置於笑傲江湖KTV 大廳監視錄
          影器所錄製之錄影光碟：於5 時50分至6 時21分監視
          錄影畫面中，出現4 名男子與1 名女子拉扯，大廳內
          開始有多名男子、女子陸續出現圍觀、爭論有數分鐘
          之久，後來畫面中數名男、女停止爭論。約6 時許，
          畫面左上方樓梯處陸續多名男子下來，大廳出現大批
          人潮聚集、拉扯、爭論畫面，至6 時21分55秒面中聚
          集人潮始漸漸散去等情，有本院勘驗筆錄（見本院98
          訴157 卷二第32-33 頁）可按，亦有偵查卷附之監視
          錄影翻拍畫面7 張照片（見97偵7422卷一偵查卷第28
          5- 287頁）可憑。
       (6)互核前開證人證述內容與監視錄影畫面大致相符、上
         開證人之證述內容，應與事實相符，而堪採信。
       (7)綜上事證，被告辛○○、壬○○2 人，及證人牛全志
         、甲○○、張志緯等人，於97年10月26日凌晨5 、6
         時許，在新竹市○區○○路2 段180 號「笑傲江湖KT
         V 」212 號包廂唱歌、喝酒時，因被告辛○○接獲林
         冠勳電話要其代為排解其旗下1 位綽號「小妤」之傳
         播女子在KTV 大廳內與客人糾紛，被告辛○○應允後
         ，與甲○○前往大廳，嗣渠等在大廳內與在場之人群
         發生衝突，導致後來被告辛○○、壬○○2 人，及牛
         全志、甲○○均遭毆打，而逃離現場之事實，應堪認
         定。
     (二)就被告辛○○、壬○○2 人，及牛全志、甲○○於離開
       笑傲江湖KTV 時，因不甘遭人毆打起意報復，乃商議帶
       人前來笑傲江湖KTV 支援尋仇部分：
       (1)證人牛全志於偵查中陳述：被告辛○○一出包廂被打
         後，當時伊有在場，後來我們下了地下室後離開KTV
         ，伊是坐白色的車子離開，跟伊同車的人還有張凱杰
         （音譯），伊車大約有4 、5 人要坐車離開，被告衡
         德智跟甲○○坐另1 台車，伊離開KTV 後就到經國路
         那裡說是要談判等語（見97偵7422卷一偵查卷第224
         頁）。
       (2)證人甲○○
         於偵查中陳述：渠等被打完後，伊讓被告壬○○載
           ，同車還有被告辛○○，伊打電話給被告庚○○叫
           他過來，伊跟他說剛剛我們被打的事等語（見同上
           卷一偵查卷第226-227 頁）。
         於本院證述：當日凌晨，伊與被告辛○○搭被告戴
           志銘所駕駛5 門鐵灰色的車離開。離開後，伊有約
           被告庚○○，是跟他說伊被打之事，後來有繞到被
           告辛○○的家等語（見本院98訴154 卷一第139-141
           頁）。
       (3)被告辛○○
         於警詢中陳述：伊於97年10月26日約4 、5 時江宗
           祐邀其到新竹事經國路笑傲江湖KTV 喝酒，當時有
           朋友綽號小妤被酒客罵並拉扯衣服，伊就跟甲○○
           下去詢問對方，後來伊與甲○○有被打，我們就從
           地下室離開笑傲江湖KTV 。後來伊就回家把何彥寬
           寄放在伊家的手槍1 枝、子彈1 顆帶在身上防身等
           語（見97偵7422卷一偵查卷第35-36 頁）。
         於本院供陳：伊從笑傲江湖KTV 出來後，被告戴志
           銘載伊回家換衣服，當時車上還有甲○○，因為對
           方有放話說要給伊死，伊突然想起朋友過世前有放
           1 把槍放在伊這邊，伊就帶著壯膽等語（見同上卷
           第178 頁）。
       (4)參以被告庚○○亦於偵查中供陳：97年10月26日8 時
         30分許有到新竹市○○路○ 段247 號前參與毆打池佳
         益一事，是甲○○找伊到經國路現場，他跟伊說他剛
         剛被打心情不好等語（見同上偵查卷一第225 頁）。
       (5)被告壬○○
         於偵查中供述：後來伊從地下室離開後，伊開車載
           甲○○、被告辛○○，開車到忠孝路附近找庚○○
           ，庚○○自己開一台紅色的車，之後我們一起回到
           經國路等語（見同上偵查卷一第228 頁）。
         於本院準備程序中供述：伊在笑傲江湖KTV 也有被
           打。被打之後，伊開車離開KTV ，車上還有伊、被
           告辛○○、甲○○。離開之後，我們就載被告衡德
           智回家，伊載他回家之後，就在樓下等他，他說要
           出去，伊不知道他為何要上樓，只說他進去一下。
           被告辛○○上車之後，甲○○好像跟被告庚○○有
           約，伊在車上有聽到他好像打電話給被告庚○○。
           後來伊把車子開往竹光路方向，該地點是甲○○告
           訴伊的。碰到被告庚○○之後，伊人在車上，只有
           甲○○下車跟被告庚○○談話，後來就往經國路方
           向開。伊在車上看他們去哪裡伊就載送，應該是江
           宗祐說要去經國路，當時有3 部車跟著伊所駕駛車
           輛，1 部是歐寶紅色的車是庚○○所駕駛，1 部是
           白色，另1 部好像是黑色等語（見本院98訴154 卷
           一第117 頁背面）。
       (6)至證人甲○○雖於本院審理時證述：並未糾眾前往笑
         傲江湖KTV ，約被告庚○○是要去吃早餐等語，核與
         前開證人證述顯然不符，應係為脫免其罪責而屬虛偽
         ，不足採信。
       (7)綜上證人陳述、證述，及被告供述，益徵被告辛○○
         、壬○○2 人，及牛全志、甲○○等人，於離開笑傲
         江湖KTV 之際，因不甘遭人毆打起意報復，乃商議帶
         人前來笑傲江湖KTV 支援尋仇共識，旋即由被告戴志
         銘駕駛車號0511-RZ 號自用小客車（灰色、奧迪廠牌
         、5 門款式）搭載被告辛○○、甲○○，返回被告衡
         德智家中取出前開寄藏之具殺傷力之口徑9mm 制式半
         自動手槍1 枝（槍枝管制編號0000000000），途中江
         宗祐以電話邀集被告庚○○會合，被告庚○○則駕駛
         車牌號碼3R-9557 號自小客車（紅色、歐寶廠牌），
         另由牛全志等數名年籍不詳男子分乘車號不詳之2 部
         自小客車（白色、深色），待4 車在不詳地點會合後
         ，由被告壬○○所駕駛車輛行駛在前，其餘3 部車則
         在後跟隨，一同前往笑傲江湖KT V，亦堪認定。
     (三)就被害人池佳益離開笑傲江湖KTV後，遭人追打部分：
         (1)本院依職權勘驗裝設在經國路上監視錄影器所拍攝
           97年10月26日8 時至8 時間監視錄影畫面，並記明
           筆錄在卷可憑（見本院98訴154 卷一第136-138 頁
           、卷二第28-38 頁）
         (2)證人戊○○：
           於警詢中證述：伊於97年10月26日上午8 時10餘
             分左右看到1 名年輕人被打倒在騎樓外。伊看到
             的時候，死者正被對方從國光街與經國路口全家
             便利商店那邊追著過馬路，死者被對方追到，其
             中1人 拿蠻牛飲料砸死者，死者倒地後被他們圍
             毆大約2 至3 秒鐘後他們就一哄而散等語（見97
             偵7422偵查卷一第81 -82頁）。
           於本院審理中證述：伊於97年10月26日早上8 點
             多有目睹1 件眾人圍毆事件，他們一路追打過來
             ，伊有看到被害人被毆打到倒地狀況，伊有看到
             蠻牛瓶子砸向死者，有無其他工具已忘記等語（
             見本院98訴154 卷二第81-84 頁）。
         (3)證人即被告庚○○於本院證述：97年偵字第7422
           號卷一第246 、247 頁7 張監視錄影翻拍照片當中
           有出現編號1 至編號6 之人，伊有認出編號5 是伊
           ，還有被告壬○○，因為他跑在伊前面，其他伊認
           不出來。編號6 男子有一個往下摔的動作，應該是
           在砸蠻牛的瓶子，但是照片上看不出來，這6 個人
           當中好像其中1 個人是被害人，除了被害人之外，
           其他人都是在追打他的人。97年偵字第7422號卷
           一第249-253 頁照片，當中編號7-10的人，伊只認
           得編號9 照片是許書瑋，編號8 可能是被告己○○
           ，因為當時的印象中被告己○○有拿鐵棍，編號8
           的人有拿鐵棍，所以應該是被告己○○，編號10應
           該不是牛全志。當日伊開紅色歐寶自小客車過去時
           ，有載1 個綽號叫「阿南」的人，但他沒有下車，
           伊不記得許書瑋有無動手打人，當時很混亂，伊不
           太清楚混亂現場當中，有無拉人或是攔阻的人。現
           場總共有3 種工具，2 支鐵棍、1 個蠻牛瓶子等語
           （見同上本院卷第87-90 頁）。
         (4)證人即被告壬○○於本院證述：97年偵字第7422
           號卷一第246 、247 頁7 張監視錄影翻拍照片當中
           ，除了伊以外，編號5 是被告庚○○，編號1-6 當
           中應該有1 人為被害人。97年偵字第7422號卷一
           第249 -253頁照片，當中編號7-10的人，伊只認出
           編號8 是被告己○○、編號9 是許書瑋，其餘的人
           伊不知道，影片當中出現的10個人，有無在現場拉
           人或攔阻的人，沒有印象，伊不知道編號9 許書瑋
           是否有動手。影片中編號6 男子從路邊撿1 個東西
           起來砸下去，應該是蠻牛飲料的瓶子，伊不知道是
           砸被害人何部位。當日凌晨伊在笑傲江湖KTV 有被
           打，整個追打被害人過程中，張志緯沒有參與，但
           是不知道牛全志有無參與，依據影片當中出現10個
           人，除了被害人、許書瑋外，動手的人應該有8 個
           人，現場總共有2 支鐵棍、1 個蠻牛飲料瓶子，被
           害人倒地位置是在路邊，不是在騎樓等語（見同上
           卷第91- 95頁）。
         (5)被告己○○於本院供述：卷附光碟編號01、檔案名
           稱：Ｚ0000000000000000 部分即第6 個檔案（鏡頭
           41 ） 錄影畫面中，伊是搭1 部TOYOTA綠色車子，
           就是監視錄影畫面中，1 部紅色4 門車子在經國路
           與國光街前面停紅綠燈時旁邊那部綠色的車子。後
           來在追逐被害人池佳益時，伊坐的那部車子由路口
           左轉進入經國路，並停放在經國路的路旁，當時是
           許書瑋開的車，車上有伊跟黃增偉，而當時黃增偉
           並沒有下車。在那時伊並沒有跟壬○○所駕駛之奧
           迪5 門車子等語（見本院98訴154 卷一第139 頁）
           。
         (6)證人許書瑋於警詢、偵查中陳述：伊於97年10月26
           日8 時30分許，駕駛車牌號碼3217-HU 綠色豐田自
           用小客車載被告己○○、黃增偉下班回家，行經新
           竹市○○路○ 段180 號笑傲江湖KTV 附近，看見有
           人打架，伊看到有1 個伊認識的被告庚○○伊就停
           下來看人打架，被告己○○看到被告庚○○，忽然
           從車上拿鐵棍衝下車追打被害人，伊並未打人，但
           有下車勸架及把被告己○○叫上車，有看見被告許
           永銘手持1 支鐵棍由上往下毆打被害人池佳益，後
           來伊是駕駛前開車輛離開現場等語（見97偵7422偵
           查卷一第65-66 頁、第230 頁、卷二第15頁）。
         (7)證人甲○○於警詢、偵查中陳述：當時被告壬○○
           駕駛車牌號碼0511-RZ 自用小客車載伊及被告衡德
           智，經過笑傲江湖KTV 門口時，看見之前打我們的
           那群人，被告辛○○就開槍，伊有點嚇到，結果被
           告壬○○就下車衝過去追打對方，伊就從後座跳到
           前座，載著被告辛○○一起離開等語（見同上偵查
           卷一第55-56 頁、第227 頁、卷二第10-11 頁）。
         (8)證人楊武哲於另案警詢、偵查中陳述：於97年10月
           26 日8時22分許，伊、郭昌祐乘坐陳政吉所駕駛車
           牌號碼6300-RV 自用小客車在新竹市○○街○段，
           因為當天被告辛○○與他人發生互毆，我們從笑傲
           江湖KTV 門口出來，就聽到有人對空鳴槍，我們就
           趕快上車，後面發現開槍之被告辛○○乘自小客車
           自後追趕，沿路對我們所乘坐之車輛開槍，後來伊
           氣不過持霰彈槍下車回擊開了1 槍想要嚇對方，我
           們就開車離開等語（見98偵5263偵查卷第5-6 頁、
           第64頁）。
         (9)證人郭昌祐於另案警詢、偵查中陳述：於97年10月
           26 日8時22分許，伊、楊武哲乘坐陳政吉所駕駛車
           牌號碼6300-RV 自用小客車在新竹市○○街○段，
           因為當天被告辛○○與他人發生互毆，我們從笑傲
           江湖KTV 門口出來，就到有人對空鳴槍，我們就趕
           快上車，後面發現開槍之被告辛○○乘自小客車自
           後追趕，沿路對我們所乘坐之車輛開槍，後來楊武
           哲氣不過持霰彈槍下車回擊1 槍等語（見同上偵查
           卷第12-13 頁）
         (10)並有查卷附錄影翻拍畫面57張（見97相605 相驗卷
           第67-74 、97偵7422卷一第120-128 頁、98偵5263
           偵查卷第10-11 頁）可案。而採集自扣案衣架鐵棍
           1 支之DNA ，經送請內政部警政署刑事警察局鑑驗
           ，與被告庚○○DNA 型別相同，亦有新竹市警察局
           第一分局97年12月16日竹市警一分偵字第09700288
           10號函及函附之內政部警政署刑事警察局97年12月
           9 日刑醫字第0970174862號鑑驗書（見97偵7422卷
           一第289-291 頁）在卷可憑。
         至證人戊○○於偵查中及本院審理時證述，有看到
           有人拿木棍毆打被害人池佳益，被告辛○○亦有毆
           打被害人之證述內容，除與監視錄影畫面不符外，
           並與前開被告、證人證述內容相左，應係當時場面
           混亂、時間久遠所致，惟不影響證人其餘證述可信
           性，附此敘明。
       (四)綜上事證，足見被告辛○○等人所乘坐之自用小客車
         於行經經國路時，在車內因見對向車道自笑傲江湖KT
         V 門口出現疑為上開毆打渠等之人群，渠等所分乘4
         部車輛即自經國路迴轉至對向車道，在經國路與國光
         路交岔路口追逐前開離開人群，被告辛○○在其乘坐
         自用小客車內副駕駛座掏出手槍伸出車窗外，朝前開
         奔跑之人群，對空擊發子彈1 發，然因被追逐人群中
         1 人楊武哲亦取出霰彈槍朝被告辛○○座車開槍，江
         宗祐見狀即駕車載同被告辛○○逃離現場；而被告戴
         志銘、庚○○、己○○及5 名姓名年籍不詳男子，將
         池佳益追至新竹市○○路○ 段247 號之佑旺檳榔攤前
         ，8 人圈圍且無法逃離之際，由被告庚○○手持衣架
         鐵棍1 支、被告己○○手持鐵棍1 支，1 名姓名年籍
         不詳男子自地上撿拾1 個玻璃瓶，另由被告壬○○與
         4 名姓名年籍不詳男子或徒手或以腳踹方式，朝被害
         人池佳益頭部、身體部位毆打，致池佳益倒地之事實
         ，應堪認定。
       (五)又依法務部法醫研究所（97）醫鑑字第0971102366號
         鑑定報告書所示：1.被害人（即池佳益）左頭部耳後
         方旁5 乘4 公分皮下出血及左頸部大塊血腫，合併顱
         內瀰漫性蜘蛛膜下腔出血，為致命傷。2.無腦挫傷。
         3.兩肘外側、左腰、左臀右側面多處擦挫傷。4.左膝
         及其上下多處擦傷，有脫皮及類似刮擦痕。5.右腳背
         擦傷。6.右側骨盆腔壁血腫，與解剖所見並無不符之
         處等情，亦有法醫研究所解剖報告書、鑑定報告書（
         見97相605 相驗卷第125-132 頁）附卷可憑。足見被
         害人身上所遺留之創傷，均係以扣案被告庚○○所持
         之衣架鐵棍、被告己○○所持鐵棍、路上所撿拾玻璃
         瓶、及以手、腳共同毆擊所造成，亦堪認定。
       (六)而被害人因被告等傷害行為，造成多處鈍器傷，其中
         致命傷在頭部及頸部，造成瀰漫性蜘蛛膜下腔出血而
         中樞神經系統衰竭而死亡事實，亦有法務部法醫研究
         所前開鑑定報告書、臺灣新竹地方法院檢察署相驗屍
         體證明書、長庚紀念醫院診斷證明書可憑，被害人死
         亡結果與被告等傷害行為即有相當因果關係，足資認
         定。
       (七)又被告庚○○、己○○、壬○○就傷害致死犯行坦認
         不諱，從而，被告等自白核與事實相符，而堪採信。
       (八)綜上所述，被告壬○○、庚○○、己○○前開傷害致
         死犯行，事證明確，洵堪認定，應予依法論科。
二、論罪科刑部分：
  (一)論罪部分：
    1.就被告辛○○部分：
      (1)按寄藏與持有，均係將物置於自己實力支配之下，僅寄
        藏必先有他人之持有行為，而後始為之受寄代藏而已，
        故寄藏之受人委託代為保管，其保管之本身，亦屬持有
        ，不過，此之持有係受寄之當然結果，法律上自宜僅就
        「寄藏」行為為包括之評價，不應另就「持有」予以論
        罪。
      (2)核被告辛○○就犯罪事實一所為，係犯槍砲彈藥刀械管
        制條例第7 條第4 項之非法寄藏手槍罪。公訴意旨認構
        成同法第8 條第4 項非法寄藏具殺傷力改造槍枝罪，容
        有未洽，惟此部分之基本社會事實同一，爰依法變更起
        訴法條。。又被告未經許可持有手槍，其持有繼續為行
        為之繼續，至持有行為終了時，應僅成立一罪。
    2.就被告己○○、庚○○、壬○○部分：
      (1)按意思之聯絡並不限於事前有所謀議，即僅於行為當時
        有共同犯意之聯絡者，亦屬之，且其表示之方法，亦不
        以明示通謀為必要，即相互間有默示之合致，亦無不可
        ；又共同正犯之意思聯絡，原不以數人間直接發生者為
        限，即有間接之聯絡者，亦包括在內，如甲分別邀約乙
        、丙犯罪，雖乙、丙間彼此並無直接之聯絡，亦無礙於
        其為共同正犯之成立。
      (2)按「刑法上之加重結果犯，係對實施基本犯罪後，另發
        生加重結果者，加重其處罰之規定，而行為人之所以須
        對該項加重結果負其加重處罰責任者，乃因該項加重結
        果之發生，係行為人所實施之犯罪行為所導致。雖行為
        人並未有使此項加重結果發生之犯意，然因行為人所實
        施之基本犯罪行為在客觀上有發生加重結果之危險性存
        在。亦即此項加重結果之發生在客觀上係屬可得預見之
        範圍，行為人於實施基本犯罪行為時本應負防止其發生
        之義務，乃行為人竟疏未加以注意防範，以致發生加重
        之結果，與因積極行為發生結果同其評價，因此乃具有
        其可罰性。」最高法院93年度台上字第1165號判決採同
        一見解。
      (3)被告庚○○及數名年籍不詳之男子，均起因於被告辛○○、壬○○2 人，及甲○○、牛全志稍早在笑傲江湖KT
        V 遭人毆打，且經甲○○之聯繫，遂共同前往上址而發
        生本案，是應認被告等人意在報復，應係僅止於傷害之
        犯意，顯已有傷害之犯意聯絡。而被告庚○○、壬○○
        、己○○，及其他5 名姓名年籍不詳男子，見被告辛○○鳴槍後，即先後下車追逐，其下車追逐被害人之際，
        顯然其等之間均已有默示合致之犯意聯絡，是就所有犯
        行，均有犯意聯絡、行為分擔，為共同正犯。又本件從
        追逐人群、被害人，致被害人被毆打倒地致死，案發時
        間只有短短2 分鐘餘，情況混亂，在場下手之人數多達
        8 人，彼此間下手部位實難精準，多人共同以堅硬鐵棍
        之兇器、現場所撿拾之玻璃瓶等物，並以手打、腳踹盲
        目揮擊毆打人之身體，倘未對於力道及部位加以注意而
        猛力擊中頭部，將發生致人死亡之結果，為一般人客觀
        所認識，亦為被告等人客觀上所能預見，是被告己○○
        、庚○○、壬○○與其他5 名姓名年籍不詳男子就前開
        行為，應共同成立刑法第277 條第2 項前段之傷害致死
        罪，而為共同正犯。
    (二)科刑部分：
      1.就被告辛○○部分：
        爰審酌近年來我國非法槍枝、子彈氾濫，嚴重危害國人
        生命、身體及財產之安全，被告辛○○無視禁令，未經
        許可寄藏制式槍枝，所為對於他人生命、身體之安全已
        具有高度危險性。嗣因於97年10月26日凌晨5 、6 時許
        在新竹市笑傲江湖KTV 內，受託排解綽號「小妤」之傳
        播女子與酒客之糾紛，而在大廳與某不詳人等發生衝突
        ，與同行之被告壬○○、甲○○、牛全志等人遭該不詳
        人等毆打而逃離現場，然被告辛○○及其餘人等不知尋
        求正當途徑解決紛爭，為圖報復，竟糾眾滋事，並返家
        取出前開寄藏之前開手槍、子彈以壯聲勢，與被告庚○○、被告壬○○、甲○○、牛全志及數名姓名年籍不詳
        男子，再度返回笑傲江湖KTV 尋仇，於行經笑傲江湖KT
        V 附近時，見疑似為早上毆打渠等之人群，罔顧當時為
        白天，時間約為早上8 時30分許，雖為假日，然依卷附
        之監視錄影畫面內容所示，路上已有相當人、車行經該
        處，竟罔顧用路人之安全，在馬路上駕車追逐被害人及
        前開人群，並且開槍，若稍有不慎，流彈四射，將造成
        他人生命安全之危害，足見其目無法紀，行徑囂張之惡
        行。雖被告辛○○及甲○○中途離開現場，實係因對方
        拿出更強火力反擊，而非內心有所悔悟而停止其行為，
        被害人池佳益最終亦因其糾眾滋事而導致死亡之結果，
        併審及被告辛○○犯罪後之態度、智識程度、所生之危
        險等一切情狀，認公訴人求處有期徒刑10年及併科罰金
        新臺幣（下同）100 萬元尚嫌過重，爰量處如主文第1
        項所示及就併科罰金部分諭知易服勞役之折算標準，以
        資懲儆。
      2.就被告己○○、庚○○、壬○○部分：
        爰審酌本件係起因於先前被告辛○○、壬○○2 人，及
        甲○○、牛全志稍早在笑傲江湖KTV 遭人毆打，不知應
        循合法途徑解決爭端，竟起意報復之動機，且仗持人勢
        上之優勢，有恃無恐在人、車往來之馬路上駕車追逐、
        毆打被害人之犯罪手段，肇致被害人死亡之所生危害，
        然未能提供該群男子年籍，使部分行兇之人逍遙法外，
        迄今尚未賠償被害人家屬乙○○、吳春蘭，惟念及被告
        己○○、庚○○、壬○○均坦承犯罪，並無前科，亦有
        渠等之臺灣高等法院被告前按紀錄表可憑，暨其智識程
        度等一切情狀，認公訴人求處被告庚○○、己○○均有
        期徒刑15年、被告壬○○有期徒刑13年，尚嫌過重，爰
        分別量處如主文第2 項至第4 項所示之刑。
三、沒收部分：
    (一)扣案查獲之制式槍枝1 枝（槍枝管制編號0000000000），
      經鑑定結果，認具有殺傷力，已如前述，屬槍砲彈藥刀械
      管制條例第4 條第1 項第1 款所規定之槍砲，依同條例第
      5 條規定，非經中央主管機關許可，不得寄藏、持有之物
      ，自屬違禁物，應依刑法第38第1 項第1 款之規定，在宣
      告被告辛○○罪刑項下宣告沒收。
    (二)另未扣案子彈1 顆，已由被告自行擊發滅失，則非違禁物
      ，亦均非被告所有供犯罪所用或預備之物，毋庸宣告沒收
      。
    (三)又扣案衣架鐵棍1 支，為被告庚○○毆打被害人之凶器，
      為供犯罪所用，且為被告庚○○所有，應依刑法第38條第
      1 項第2 款、第3 項規定，在宣告被告庚○○、共犯被告
      己○○、壬○○罪刑項下，均予宣告沒收。
    (四)未扣案被告己○○所持用鐵棍1 支，雖供犯罪所用，然非
      被告己○○所有，業經其供述在卷，爰不為沒收之宣告。
據上論斷，應依刑事訴訟法第299 條第1 項前段、第300 條，槍
砲槍砲彈藥刀械管制條例第7 條第4 項，刑法第11條前段、第28
條、第277 條第2 項前段、第42條第3 項、第38條第1 項第1 款
、第2 款，判決如主文。
本案經檢察官陳宏兆到庭執行職務。
中    華    民    國    99    年    8     月    10    日
                  刑事第四庭    審判長法  官    黃美文
                                      法  官    朱美璘
                                      法  官    邱玉汝
以上正本證明與原本無異。
如不服本判決應於收受判決後10日內向本院提出上訴書狀，並應
敘述具體理由。其未敘述上訴理由者，應於上訴期間屆滿後20日
內向本院補提理由書(均須按他造當事人之人數附繕本)「切勿逕
送上級法院」。
中    華    民    國    99    年    8     月    10    日
                                      書記官    陳怡芳
附錄本案論罪科刑法條：
槍砲彈藥刀械管制條例第7條：
未經許可，製造、販賣或運輸火砲、肩射武器、機關槍、衝鋒槍
、卡柄槍、自動步槍、普通步槍、馬槍、手槍或各類砲彈、炸彈
、爆裂物者，處死刑、無期徒刑或七年以上有期徒刑；處徒刑者
，併科新臺幣三千萬元以下罰金。
未經許可，轉讓、出租或出借前項所列槍砲、彈藥者，處無期徒
刑或五年以上有期徒刑，併科新臺幣一千萬元以下罰金。
意圖供自己或他人犯罪之用，而犯前二項之罪者，處死刑或無期
徒刑；處徒刑者，併科新臺幣五千萬元以下罰金。
未經許可，持有、寄藏或意圖販賣而陳列第一項所列槍砲、彈藥
者，處五年以上有期徒刑，併科新臺幣一千萬元以下罰金。
意圖供自己或他人犯罪之用，以強盜、搶奪、竊盜或其他非法方
法，持有依法執行公務之人所持有之第一項所列槍砲、彈藥者，
得加重其刑至二分之一。
第一項至第三項之未遂犯罰之。
刑法第277條：
傷害人之身體或健康者，處三年以下有期徒刑、拘役或一千元以
下罰金。
犯前項之罪因而致人於死者，處無期徒刑或七年以上有期徒刑；
致重傷者，處三年以上十年以下有期徒刑。

司法院資訊處製作；財團法人民間司法改革基金會備份。
